【裁判字號】    98,易,838
【裁判日期】    980611
【裁判案由】    傷害
【裁判全文】
臺灣板橋地方法院刑事判決               98年度易字第838號
公  訴  人  臺灣板橋地方法院檢察署檢察官
被      告  乙○○（已歿）
                      原籍設屏.
上列被告因傷害案件，經檢察官提起公訴 (97年度偵緝字第2932
號、98年度調偵字第112號），本院判決如下：
    主  文
本件公訴不受理。
    理  由
一、公訴意旨略以：緣丙○○（另行審結）因積欠李文田款項，
    未依約定按月還款，李文田於民國97年3 月15日凌晨1 時許
    ，前往丙○○位於臺北縣土城市○○路○ 段73號4 樓住處催
    討債務，雙方互生口角爭執後，李文田即離去在上址樓下與
    友人飲酒，丙○○竟心生不滿，憤而撥打電話告知被告乙○
    ○前來會合，2 人共同基於傷害之犯意，於同日凌晨1 時50
    分許，在上址樓下，各持丙○○準備之鋁棒，毆打李文田之
    頭部及身體各處，致李文田受有頭部創傷併頭皮撕裂傷7×1
    ×0.8 公分、右手第二掌骨骨折、胸部及雙上肢多處挫傷等
    傷害，因認被告乙○○涉犯刑法第277 條第1 項之傷害罪嫌
    。
二、按起訴之程序違背規定者，應諭知不受理之判決，刑事訴訟
    法第303 條第1 款定有明文。而刑事訴訟係對於特定被告之
    特定犯罪事實所進行之程序，被告在刑事訴訟上具有為訴訟
    主體及訴訟客體之地位，不僅是刑事訴訟之當事人，更為訴
    訟程序之對象。如於檢察官偵查中，被告死亡，依刑事訴訟
    法第252條第6 款之規定，檢察官應為不起訴之處分，以終
    結其偵查程序。如於法院審理中，被告死亡者，法院始依刑
    事訴訟法第303 條第5 款之規定為不受理之判決，以終結其
    訴訟關係。如被告於檢察官提起公訴前已死亡，而檢察官仍
    向該管法院起訴者，因檢察官提出起訴書於管轄法院產生訴
    訟繫屬時，被告早已死亡，訴訟主體業已失其存在，其起訴
    程序違背規定至明，法院即應依刑事訴訟法第303 條第1款
    規定諭知不受理之判決。
三、本件被告乙○○因涉犯傷害罪嫌，經檢察官以97年度偵緝字
    第2923號及98年度調偵字第112 號提起公訴，並於98年4 月
    3 日繫屬於本院，此有臺灣板橋地方法院檢察署98年4 月3
    日甲○慎義98調偵112 字第34692 號函1 紙在卷可考。惟查
    被告已於98年3 月13日死亡，有法務部戶役政連結作業系統
    、臺灣高等法院被告前案紀錄表及本院辦理刑事案件電話記
    錄查詢表各1 份附卷可稽。是本件檢察官提出起訴書繫屬於
    本院時，被告早已死亡，依上開說明，其起訴程序違背規定
    ，爰不經言詞辯論，逕為諭知不受理之判決。
四、據上論斷，應依刑事訴訟法第303條第1款、第307條，判決
    如主文。
中    華    民    國    98    年    6     月    11    日
                  刑事第三庭    法  官  樊季康
以上正本證明與原本無異。
如不服本判決應於收受判決後10日內向本院提出上訴書狀，並
應敘述具體理由。其未敘述上訴理由者，應於上訴期間屆滿後
20日內向本院補提理由書（均須按他造當事人之人數附繕本）
「切勿逕送上級法院」。
                                書記官  陳秀慧
中    華    民    國    98    年    6     月    11    日


司法院資訊處製作；財團法人民間司法改革基金會備份。
